# 有限责任公司改制为股份有限公司中资本公积弥补亏损是否合适？

提问人：xzjcpajr 时间：2015-12-08 09:01:36
进来准备收购一家新三板上市公司，发现其中股份制改制时按净资产折成股本后，几乎用剩余的资本公积全额抵消了未分配利润，实际上即是资本公积弥补亏损，上述审计报告是国内一知名事务所出具，劳请版主看一下，股份制改造中资本公积弥补亏损是否可行？

回答人：chenyiwei
这个问题在实际操作中有争议。个人理解，整体变更是股东以原有限责任公司基准日经审计的帐面净资产整体折合为股份有限公司的股本和资本公积，是与公司形式变更相关的，不同于公司形式不变情况下的补亏，原有限责任公司和股份有限公司的净资产在具体项目方面没有一一对应关系，因此不应理解为是资本公积补亏。当然这个问题在实际操作中还是可能有不同的理解。

提问人：19860208 时间：2015-12-08 21:12:37
请教陈老师： 有限责任公司在整体变更为股份有限公司时，如专项储备不能转销，另像可供出售金融资产或者交易性金融资产形成的其他综合收益或公允价值变动损益，这种未实现损益， 是不是也不能转，而应该保留在其他综合收益或未分配利润中？谢谢陈老师。

回答人：chenyiwei
其他综合收益没有说不能用于折股。个人理解也可以折股，但股份公司成立后，其他综合收益实现时，仍需从其他综合收益重分类至损益，将导致其他综合收益可能长期存在借方余额不能消除。